# 请教版主：上市公司持有新三板企业股份的会计核算方法

提问人：MM9802 时间：2020-08-11 10:58:00
请教版主：若A上市公司持有新三板企业B 500万股，放到交易性金融资产进行核算是否恰当？期末以新三板企业的公开报价做为公允价值来确认当期公允价值变动损益是否正确？谢谢

回答人：chenyiwei
可参考：《瑞华研究 2010 ～ 2019 汇编》之“问题4-1-35（新三板证券的估值、同一证券有多个交易市场时的估值等）”。